# 关于现金流列报问题

提问人：不忘初心 3 时间：2022-04-22 17:05:44
陈老师，您好。想请教一下如下关于现金流列报问题。
1 、公司为实施股权激励计划（股份支付），使用自有资金以集中竞价方式回购部分社会公众股份，该回购的库存股将于 2 个月内全部非交易过户至员工持股计划。想请教下，该公司回购库存股所支付的现金，列报为“支付其他与筹资活动有关的现金”，是否恰当？
2 、支付的离退休人员的各项费用，其列报现金流时，为什么列报在“支付其他与经营活动有关的现金”，而不是列报在“支付给职工以及为职工所支付的现金”项目中？
3 、公司将非主营业务所产生的收入，如材料销售收入、加工劳务收入、房屋租赁收入、仓储服务收入、IT服务收入、装卸搬运服务收入、污水处理收入都计入了利润表的其他业务收入，那所收到的现金，列报为“销售商品、提供劳务收到的现金”，是否恰当？
4 、CPA会计的讲义中，有这样一个结论：企业以分期付款方式购建的固定资产、无形资产，各期支付的现金均在“支付其他与筹资活动有关的现金”项目中反映。这里的分期付款方式，该如何界定？
比如，公司一次性购买 10 辆小汽车，提车时支付总价款的30%，上牌后支付40%，半年后支付20%，剩下10%在提车 1 年后支付，那这种情况下的“分期付款购买小汽车”每一阶段所支付的现金，应该就不是列报为“支付其他与筹资活动有关有关的现金”，而是列报为“购建固定资产所支付的现金”，对吧？
所以，对于该结论中的”分期付款方式”如何界定问题，还望陈老师详细解答一下

回答人：chenyiwei
1 、可以列报为“支付其他与筹资活动有关的现金”。
2 、取决于其会计处理是否通过“应付职工薪酬”科目。离退休人员相关费用理论上也属于职工薪酬的一部分，但很多企业基于人工成本总额指标的考虑，不希望通过该科目核算。
3 、此类其他业务也属于销售商品、提供劳务的业务活动，因此列报为“销售商品、提供劳务收到的现金”是恰当的。
4 、主要强调的是：此处的递延付款是否具有融资性质。按照一般原理，在提车时支付的款项列报为“购建固定资产所支付的现金”更合理。但是，新租赁准则应用指南规定预付租金也是作为筹资活动，由此可能导致实际执行中的困惑。

提问人：不忘初心 3 时间：2022-04-29 08:15:50
陈老师，您好。针对您回答的第 4 点， “递延付款是否具有融资性质”，该如何界定呀？好像会计准则上没有专门对“具有融资性质的分期付款”进行定义吧？

回答人：chenyiwei
一般情况下，递延超出正常付款期限（例如超过一年）且无其他合理解释（如特定行业的普遍惯例）的，即认为具有融资成分。